臺灣板橋地方法院民事判決　　　　　　　 99年度訴字第858號
原　　　告　新錼科技股份有限公司
法定代理人　楊紹華
被　　　告　台灣太豪企業股份有限公司
法定代理人　王呈輝
訴訟代理人　王師師
　　　　　　黃照律師
上列當事人間給付貨款事件，本院於民國100年3月15日言詞辯論
終結，判決如下：
    主  文
被告應給付原告新臺幣伍拾捌萬肆仟玖佰貳拾貳元，及自民國九
十九年三月十三日起至清償日止，按年息百分之五計算之利息。
原告其餘之訴駁回。
訴訟費用由被告負擔。
    事實及理由
一、程序方面：原告於訴狀送達後，將訴之聲明第1 項金額部分
    由「新臺幣（下同）829,164元」變更為「584,922元」，屬
    減縮應受判決事項之聲明，且經被告表示同意，核其請求之
    基礎事實同一，亦不甚礙被告之防禦及訴訟之終結，依民事
    訴訟法第255條第1項第1、2、3、7款規定，應予准許。
二、原告主張：
  (一)被告因業務需求分別於民國98年7月23日、98年9月15日、98
    年9月18日以3次訂單對原告採購電子零件型號"STD200"IC乙
    批及零件加工服務（下稱系爭零件）。原告已依約分別於98
    年9月7日、8日、10日、11日、14日、17日、24日、25日及
    98年10月6日、13日、14日、16日（計12次）交貨完畢且完
    成加工服務。依兩造間之採購訂單付款條件「月結30天」被
    告應於原告交貨日起算，於次月底前完成貨款之給付，即98
    年9月7日、24日、25日之貨款7萬7280美元及5萬2500元，應
    於98年10月31日前應結清，此部分被告延遲至98年12月1日
    給付。尚有5萬2500元未給付。而98年9月29日、98年10月5
    日、13日、14日、16日之貨款11萬7127.5美元，應於98年11
    月30日前應結清，此部分被告延遲至99年2月1日止共給付9
    萬3000美元，尚有2萬4127.5美元未給付。總計有2萬4127.5
    美元及5萬2500元未給付，折合臺幣共計82萬9164元。被告
    依約應於98年11月31日前付清貨款。惟被告迄今仍有尾款82
    9,164元尚未給付。
  (二)被告使用原告產品"STD200"（IC）已近十年，雙方往來交易
    數十次，原告供應之產品為產業界定型化之標準規格，該產
    品業經PC/SC workgroup組織及微軟Microsoft公司機構認證
    通過，規格從未變更，而被告亦皆驗收付款。此次被告積欠
    及拖延貨款或因與第三人（中華電信股份有限公司，下稱中
    華電信）產生之糾紛而起，唯該糾紛與原告之產品無關，被
    告實不應以產品有瑕疵為由而究責。另根據98年6月22日、
    98年7月2日及雙方之電子郵件通聯記錄可知，本次買賣交易
    ，係被告通知原告產品業已通過中華電信測試後，始由被告
    進行上開採購。
  (三)被告於92年9月曾委託原告，僅就原告之既成產品STD200 中
    VID/PID之部分修改，使其具有被告公司名稱之晶片（下稱
    系爭零件），並使用於被告所產製之產品內部。原告依約產
    製，並交予被告，雙方往來交易數十次，而被告亦皆驗收付
    款。被告承接中華電信之採購案就原告與被告之交易而言，
    實屬自92年9月以來之常規交易。
  (四)被告曾於98年6月22日PM1:11電郵詢問：「．．．a.6/25前
    要先送10pcs樣品到中華電信測試．．．讀卡機可以讀那張
    經濟部的卡片嗎？」，因系爭零件完全符合被告所欲承攬中
    華電信技術規格之條件，亦有PC/SC workgroup組織及微軟
    Microsoft公司國際織機構認證，故原告曾據此於同日PM1:3
    7電郵回覆「讀卡機可以讀那張經濟部的卡片嗎？===>當然
    可以！」。被告為求慎重，亦於同日PM1:56電郵回覆：「．
    ．．不論怎麼樣，那我還是先送STD200的讀卡機」，並於同
    年7月2日AM11:21電郵通知「．．．關於此案，我們昨天已
    將文件都準備的差不多了，並且我有跟幾家同行聊過了，知
    道大家的讀卡機都通過測試了，所以現在拼的是交期跟價格
    的競爭力了」，被告於此電郵明確通知原告產品業已通過中
    華電信測試後，始由被告進行議價及3 次對原告進行採購。
    被告於採購系爭零件前已驗證其規格及產品認證是否符合中
    華電信技術規格文件之需求亦送交中華電信實際測試，原告
    依被告7月2日AM11:21電郵通知，確認系爭零件符合且通過
    實測，原告據此交付予被告相同品質之貨品並無不妥。被告
    於採購前並未就系爭零件提供特定規格，亦無提供中華電信
    所指定之IC卡片做為原告客製之依據，系爭零件為符合業界
    公認通用規格之產品，被告交付予中華電信之讀卡機未能正
    常使用，或因中華電信IC卡片之問題，或因讀卡機中其他零
    組件之問題而造成。被告未能就此明確舉證，遂任意指責應
    由原告負責並無依據。原告交付系爭零件予被告後所有提供
    之技術支援（包括程式修改、測試、專業諮詢、會議出席等
    服務）皆屬維持客我良好關係所提供之無償服務，概與本次
    交易無關。原告沒有完全參與中華電信標案的過程，僅有就
    技術詢問部分參與。
  (五)被告不思以其自己之專業或尋求專業機構證明瑕疵之所在，
    僅以無具體實質內容之客服資料及第三方無科學驗證之說法
    等，遂任意指謫系爭零件有瑕疵並借此拒付貨款。原告對此
    雖無舉證責任，但為求儘速取得被告有意拖欠之貨款，原告
    仍以自己之成本及費用，以專業儀器檢驗及出具檢測報告，
    明確告知被告瑕疵出在中華電信之IC卡片，並於98年12月15
    日電郵告知被告。縱被告未能採信原告之檢測報告，仍可持
    此檢測報告送交第三方公正獨立之檢測機構鑑定，被告不採
    此合理作為，顯係為逃避應負之契約義務。
  (六)被告略謂：「五、據此，本案之爭點應為原告是否有提供正
    確之IC驅動程式，以符合兩造之採購契約？」，亦主張IC之
    驅動程式為從給付義務或附隨義務之一部。殊不知被告所謂
    IC之驅動程式從未是系爭零件之一部。對系爭零件而言驅動
    程式之供應並非源自原告方，而是源自於消費者所使用之作
    業系統內部（例如微軟公司的視窗作業系統Windows OS）。
    系爭零件係依據國際組織USB及PC/SC w orkgroup所制定之
    CCID規範所設計，"即插即用"功能（即免安裝驅動程式）為
    系爭零件規格之一。原告過往銷售與被告系爭零件產品一向
    不附帶亦不需驅動程式，原告亦無權銷售屬於作業系統供應
    商之驅動程式，若買方無特別提出具有特殊功能的驅動程式
    之需求，驅動程式從未是系爭零件或買賣交易之一部。就本
    次買賣交易而言，被告主張系爭零件之驅動程式為從給付義
    務或附隨義務之一部實為不明就理之論述。然被告主張顯不
    符原、被告間過往就相同產品及相對價格之交易慣例及當事
    人之真意，被告於本次交易報價時亦未特別明示，原告應承
    擔貨物買賣以外之其他責任，本次交易價格甚且低於過往交
    易價格，顯見原告於本次交易所應負之義務，不及於買賣契
    約以外。
  (七)原告於99年1月13日與被告協調本次交易僅就「剩餘延遲之
    貨款必需於99年1月31日前結清予原告，原告則折讓予被告
    244,242元並由延遲貨款117.127.5美元（或3,770,334元）
    中扣除」兩造達成協議。被告於99年1月14日傳真略謂「．
    ．．1月15日前會安排匯出貨款NTD100萬，其他的就如同王
    董提的，月底前會在匯出」即可證明兩造期約日期。唯被告
    仍未能遵守協議於99年1月31日前結清貨款，經原告電話及
    99年2月8日電郵催問後，被告仍然未履行協議。而被告既未
    履行折讓貨款協議，原告自當主張解除該折讓貨款協議，並
    要求被告支付所積欠之全額貨款。
  (八)被告明確於98年7月2日AM11:21由業務部杜碧娟副總經理發
    出之電郵通知「．．．關於此案，我們昨天已將文件都準備
    的差不多了，並且我有跟幾家同行聊過了，知道大家的讀卡
    機都通過測試了，所以現在拼的是交期跟價格的競爭力了」
    ，被告於此電郵明確通知原告產品業已通過第三方測試後，
    原告係依被告之指示系爭零件已確認符合被告及中華電信所
    需，始由被告進行議價及3次對原告進行採購。然被告於答
    辯略謂：「．．．7月8日兩造一同出席中華電信之規格標，
    確認可行後，被告於7月23日下單給原告。」，被告既無提
    出證據可證中華電信之規格是原告在98年7月8日所做的確認
    ，又藉此否定被告於98年7月2日AM11:21由業務部杜碧娟副
    總經理發出之電郵通知，顯然被告認定98年7月8日為最終之
    確認，而98年7月8日之前的電郵往來則被否定在外。被告用
    以證明原告「必須能讀取經濟部的卡片」所提98年6月22日
    電郵及「必需讓原告參與決標之過程」所提98年7月2日電郵
    ，豈不被被告認為98年7月8日為最終確認之認定所否定，兩
    者有時間上相互違誤之矛盾。
  (九)兩造於99年11月9日當庭確認以被告之「採購訂單」為兩造
    契約之依據，上開採購訂單明載被告訂購之標的為原告產品
    "STD200"，此亦為兩造過往間常態交易之貨品品名，並無被
    告指示之中華電信客製品：由採購訂單內容觀之，第一筆98
    年7月23日及第三筆98年9月18日之採購訂單由被告向原告採
    購系爭零件"STD200"及燒錄服務費因無涉及中華電信，被告
    應依約付款當無爭議。第二筆98年9月15日由被告向原告發
    出之採購訂單，明載第1欄位之"STD200"採購數量為10,000
    pcs，及第2欄位品名規格標示"中華電信標案用"，但由於此
    項目採購數量欄位是"0"，該項目自當無意義。對原告而言
    ，此訂單有效的項目僅為第1欄位之"STD200"其採購數量為1
    0,000pcs。原告視此筆訂單為常態買賣交易實為合理。而被
    告竟能曲解原意，將2項不同之品名合併解釋「IC-讀卡機用
    -STD200USB中華電信標案用」，並指此為承攬中華電信之標
    案用，實為被告事後卸責之詞。原告承諾系爭零件保證符合
    產業界定型化之標準規格（ISO-7816），故品質瑕疵之約定
    應為「系爭零件是否有符合ISO-7816之產業規格」，而非被
    告事後指稱「系爭零件是否有符合被告所承攬中華電信之標
    案專用之IC卡片規格」為約定基礎。爰依採購訂單契約之法
    律關係提起本訴等語。併為聲明：被告應給付原告584,922
    元，並自98年12月1日起至清償日止，按週年利率百分之五
    計算之利息。
三、被告則以：
  (一)被告分別於98年7月23日及9月15日、9月18日以3次（採購）
    訂單對原告採購系爭零件，且原告已將系爭零件交付給被告
    ，被告依約已付部分款項，僅有尾款829,164元尚未給付。
    因原告所交付之系爭零件有瑕疵，原告於瑕疵尚未修補前，
    被告無給付剩餘貨款之義務。
  (二)被告為讀卡機組裝之廠商，本身並無讀卡機IC之研發製造，
    有關被告中華電信對外公開招標一批提供經濟部工商憑證IC
    卡之讀卡機，一開始即與原告配合，邀同原告分析中華電信
    之標案之規格，被告請原告說明，原告於6月22日回覆：「
    讀卡機可以讀經濟部的卡片？===>當然可以」；「測試條件
    2048bit，performace ===>performace是我的強項，虹堡
    /Alcor /訊想，非我對手」，被告相信原告能生產符合招標
    內容之IC，因此請原告報價，原告於7月6日向被告報價，每
    一顆IC美金1.2元，數量必須10萬到20萬顆，且必須讓原告
    參與決標過程。經原告之協助，被告最後得標。被告將該讀
    卡機之IC部分，下訂單給原告，此IC既專為中華電信之採購
    案，具有客製化性質。退萬步言，縱認兩造間之採購訂單為
    買賣契約，原告仍應負擔從給付義務，應將相關驅動程式完
    成，或修正該IC之規格，以符合中華電信之標案，實無疑義
    。原告指稱：「被告使用原告產品"STD200"以近十年，雙方
    往來交易數十次，原告方供應之產品為產業界定型化之標準
    規格，該產品業經PC/SCworkgroup組織及微軟公司機構認證
    通過」云云，顯有違誤。原告所提出所謂「該產品業經PC/S
    C workgroup組織及微軟公司機構認證」，僅證明原告曾將
    該產品之樣品送檢驗，符合上揭機關之認證，可以生產，該
    單位並無證明原告所出貨之產品可正常讀取此專案之卡片之
    功能。
  (三)經原告交貨給被告組裝，依約交付給中華電信時，中華電信
    發現原告之IC有問題，並發文給被告，說明被告所提供之IC
    讀卡機，造成工商憑證IC卡無法開卡等瑕疵（發生IC相容性
    有問題，無法穩定讀取該專案之卡片，經中華電信之消費者
    無法使用該讀卡機，並向中華電信客服中心申訴，匯整資料
    給被告，且中華電信將卡片檢測並無問題，且用同業間讀卡
    機-虹堡讀卡機及創群讀卡機，亦無問題，足以顯示原告所
    提供之讀卡機IC確有瑕疵）。經通知原告修正，原告雖有提
    供補救方式，但產品仍不穩定。原告修補瑕疵，必須將原產
    品重為修補，維修，所花費之費用總計69萬7835元，經兩造
    協議，由原告負擔24萬4242元，其餘由被告負擔。原告迄今
    並未給付，據此被告原應給付之貨款，主張抵銷，即僅應付
    58萬4922元。惟經原告修補後，中華電信仍通知被告，原告
    之IC有問題，無法讀取經濟部工商憑證卡，被告多次催告原
    告修補，原告均置之不理，於原告修補完成前，被告自得主
    張同時履行抗辯，拒絕給付貨款。
  (四)兩造間之採購契約為買賣契約，原告應負擔從給付義務，應
    將相關驅動程式完成，或修正該IC之規格，以符合中華電信
    之標案。然經被告依原告所交付之IC組裝，並交付中華電信
    ，卻發生IC相容性有問題，無法穩定讀取該專案之卡片，經
    中華電信之消費者無法使用該讀卡機，並向中華電信客服中
    心申訴，匯整資料給被告，且中華電信將卡片檢測並無問題
    ，且用同業間讀卡機（虹堡讀卡機及創群讀卡機，亦無問題
    ，足以顯示原告所提供之讀卡機IC確有瑕疵。且中華電信於
    98年10月26日召開座談會，原告亦有參與。原告略謂：「原
    告為半導體及韌體之設計公司，產製符合ISO7816、PC/SC等
    產業標準規格之讀卡機IC銷售零件於市。」云云，原告所謂
    符合ISO7816、PC/SC等產業標準規格，此為該讀卡機IC生產
    之入門最低標準，況原告所提出之標準書，或之前所生產交
    貨之讀卡機IC，均無法證明本次所交付之讀卡機IC是否無瑕
    疵。原告說明：此為專案報價。要求必須參與決標過程，原
    告已說明是專案，再者，參照原告所提供之銷貨單，品名記
    載「STD200 smart card reader chip中華電信專案」不正
    說明本次交付之IC為專案，與向來所採購之IC並不相同，否
    則，被告採購只要繼續下單即可，何需另訂契約？原告略謂
    ：「被告曾於98年6月22日PM1:11電郵：「a.6/25前要送10p
    cs樣品送中華電信測試…讀卡機可以讀那張經濟部的卡片嗎
    ？」。原告回覆：「讀卡機可以讀那張經濟部的卡片嗎？＝
    ＝＝>當然可以」7月2日電郵通知：「關於此案，我們昨天
    已將文件都準備得差不多，並且我有跟幾家同行聊過，大家
    的讀卡機都通過測試了，所以現在拼的是交期跟價格的競爭
    力了」云云，顯有違誤，7月2日被告請求原告價格之支持，
    原告並要求參與決標過程，7月7日則約定於7月8日一同參加
    規格標的審理跟確認規格。7月8日當日兩造一同出席中華電
    信之規格標，確認可行後，被告於7月23日下單給原告。原
    告上述通過測試之時間，恐有違誤。原告之IC縱通過測試，
    亦無免除原告對於產品應負瑕疵擔保之責任。
  (五)本案爭點應為原告是否有提供正確之IC驅動程式。被告於98
    年9月15日所簽發之採購訂單，品名規格：「IC-讀卡機用ST
    D20 0USB中華電信標案用」，足證原告所提供之IC係針對被
    告所承攬中華電信之標案專用。原告所提出本專案以外之供
    貨契約，無論是否有瑕疵，顯於本案無關。原告略謂：「殊
    不知被告所謂IC之驅動程式從未是系爭零件之一部。對系爭
    零件而言驅動程式之供應並非源自原告方，而是源自於消費
    者所使用之作業系統內部（例如微軟公司的視窗作業系統Wi
    ndows OS）。系爭零件係依據國際組織USB及PC/SCworkgro
    up所制定之CCID規範所設計"即插即用"功能（即免安裝驅動
    程式）為系爭零件規格之一。原告過往銷被告系爭零件產品
    一向不附帶亦不需驅動程式，原告亦無權銷售屬於作業系統
    之驅動程式，若買方無特別提出具有特殊功能的驅動程式之
    需求，驅動程式從未是系爭零件或買賣交易之一部。」云云
    ，正如原告於上揭所敘，原告所出售之之IC，依據國際組織
    USB及PC/SC workgroup所制定之CCID規範所設計"即插即用"
    功能（即免安裝驅動程式）為系爭零件規格之一，然經中華
    電信之消費者使用，無法即插即用，足顯原告所交付之IC有
    瑕疵，無法相容於微軟公司的視窗作業系統Windows OS，經
    原告修正驅動程式，用以符合伊所製作之IC，始解決部分問
    題，足以說明，原告所提供之IC有瑕疵。按99年1月13日所
    簽訂之協議書，係針對因原告所提供之IC瑕疵，被告於簽約
    日前所發生之損害，所做損害分擔之協議，此可由該協議書
    內有方案三，方案一略謂：「折衷辦法：先扣左述費用，半
    年後再清算」可稽，所謂左述費用（697,83 5元）係由雙方
    所計算因原告IC瑕疵所造成之損害總額，被告願負擔百分之
    65，原告願負擔百分之35，此為原告負擔244,242元之根據
    ，本協議書僅針對被告已支付之損失所做之分擔，並非原告
    之折讓。此亦說明，原告所提供之產品確有瑕疵，原告始針
    對被告之重新製作等費用，分擔該費用。參照被告所匯整與
    原告往來之過程，自被告於98年10月26日通知原告其IC有瑕
    疵，原告於98年10月28日提供第一版驅動程式，修補瑕疵，
    仍未解決；98年11月11日提供第二版驅動程式，仍未解決；
    被告仍依約陸續給付貨款；98年12月15日提供第三版驅動程
    式，亦未解決問題；99年1月13日經雙方簽訂分攤損害總額
    協議書後，1月15日及1月22日陸續各付款35,000元美金，然
    經被告多次催告原告修補瑕疵未果，被告仍依約再付款23,0
    00美元，經被告再次催告，原告對於被告所提出之問題，均
    未回應，亦未提出解決方式。原告卻於99年3月19日通知被
    告，如要修補瑕疵，需另行計費。原告IC所造成之瑕疵，雖
    未解決，然被告仍給付大部分之貨款，希望原告能將此瑕疵
    修補，蓋此IC係由原告所製作，無法由其他廠商修補，因此
    ，被告應付之貨款，扣除原告應給付之244,242元，所欠之
    餘款僅約為61萬餘元，被告亦希望原告依約修補完成後全部
    給付，惟原告迄今對於該IC之瑕疵仍置之不理，被告主張同
    時履行抗辯，自屬有理。
  (六)原告既已承認99年1月13日所簽訂之協議書由被告扣除貨款
    ，被告已依約抵銷扣款，業已執行，自無所謂解除之問題。
    況所餘貨款未給付，係因被告主張同時履行抗辯，縱退萬步
    言，被告給付遲延，亦與該協議書無涉。
  (七)本案係提供中華電信標案所使用，於原告之銷貨單上已載明
    ，且要求原告投標過程，自為原告所明知，原告應提供符合
    中華電信標案之IC，自屬雙方「契約之預定」，原告所提供
    之IC，如經中華電信公司退貨，即屬缺少「契約預定」之瑕
    疵。另依被告之採購訂單，被告於訂單備註欄載明：「貨物
    雖經買方（即被告）驗收，惟品質不良招至退貨索賠或先天
    瑕疵日後發生貨品變質，概由賣方（即原告）負責，若有退
    貨經電話通知一週內應將退貨攜回，逾期者，不負保管責任
    。」，此即為對瑕疵之約定。再者，參照雙方往來之電子郵
    件略謂：「今天測試Vista64，有以下錯誤訊息檔，麻煩你
    看一下」，原告回覆：「請問到今天為止共有多少客訴，已
    解決多少？還有多少客訴沒解決？」；原告回覆：「目前只
    知道點大概在那Driver，尚未找到要如何避開問題，還在努
    力中」，按原告所稱之「點」，即為瑕疵，原告係以更新驅
    動程式，以修補該瑕疵等語，資為抗辯。併為答辯聲明：原
    告之訴駁回。
四、兩造均不爭執之事實：
  (一)被告為了競標中華電信標案，而向原告查詢，原告於98年6
    月22日回覆：「讀卡機可以讀經濟部的卡片？===>當然可以
    」；「測試條件2048bit，performace===>performace是我
    的強項，虹堡/Alcor /訊想，非我對手」，被告請原告就上
    開標案讀卡機之IC部分報價，原告於7月2日向被告報價，條
    件：1.月結30天。2.付美元（原幣）。3.此為專案報價，數
    量以此案需求量為準。4.我需參與決標過程（7/6）。嗣被
    告經由原告之協助得標。
  (二)被告遂就上開標案讀卡機之IC部分，分別於98年7月23日、
    98年9月15日、98年9月18日以3次訂單對原告採購（買受）
    系爭零件，原告已依約分別於98年9月7日、8日、10日、11
    日、14日、17日、24日、25日及98年10月6日、13日、14日
    、1 6日（計12次）交貨完畢。被告依約應於98年11月31日
    前付清貨款。惟被告尚有尾款829,164元未為給付。該尾款
    經兩造於98年1月13日成立協議，原告同意被告扣除貨款244
    ,242元後，再將其餘款項（即829,164－244,242＝584,922
    ）給付原告，惟被告迄未給付被告584,922元。
五、經查：
  (一)上開兩造均不爭執之事實，業據證人林岳弘證述明確（見本
    院卷第141至142頁），並有原告6月22日所發之E-Mail、原
    告7月2日所發之E-Mail、採購訂單、銷貨單及簽收單、銷貨
    簽收單、貨款計算書及匯率、兩造協議書附卷可稽（見本院
    卷第46至47頁、本院99年度司促字第6538號支付命令卷第4
    至9頁、本院卷第14至27頁、第49頁），堪信為真。
  (二)被告為了競標中華電信標案，而向原告查詢，原告於98年6
    月22日回覆：「讀卡機可以讀經濟部的卡片？===>當然可以
    」；「測試條件2048bit，performace===>performace是我
    的強項，虹堡/Alcor /訊想，非我對手」，被告請原告就上
    開標案讀卡機之IC部分報價，原告於7月2日向被告報價，條
    件：1.月結30天。2.付美元（原幣）。3.此為專案報價，數
    量以此案需求量為準。4.我需參與決標過程（7/6）。嗣被
    告經由原告之協助得標。被告遂就上開標案讀卡機之IC部分
    ，分別於98年7月23日、98年9月15日、98年9月18日以3次訂
    單對原告採購（買受）系爭零件，原告已依約分別於98年9
    月7日、8日、10日、11日、14日、17日、24日、25日及98年
    10月6日、13日、14日、16日（計12次）交貨完畢。被告依
    約應於98年11月31日前付清貨款。惟被告尚有尾款829,164
    元未為給付。該尾款經兩造於98年1月13日成立協議，原告
    同意被告扣除貨款244,242元後，再將其餘款項（即829,164
    －244,242＝584,922）給付原告，惟被告迄未給付被告584,
    922元等情，已如前述，足見被告為了競標中華電信標案，
    而向原告查詢，其間被告並經由原告之協助、提供讀卡機之
    IC之專案報價及參與98年7月6日之決標過程而得標。被告遂
    就上開標案讀卡機之IC部分，分別於98年7月23日、98年9月
    15日、98年9月18日以3次訂單對原告採購（買受）系爭零件
    ，原告已依約陸續於98年9月16日交貨完畢。被告依約應於9
    8年11月31日前付清貨款。惟被告尚有尾款829,164元未為給
    付。該尾款經兩造於98年1月13日成立協議，原告同意被告
    扣除貨款244,242元後，再將其餘款項584,922元給付原告，
    惟被告迄未給付被告584,922元。
  (三)雖依上開採購訂單（見本院卷第14至16頁）所示，被告首次
    於98年7月23日向原告採購系爭零件（IC）時，其傳真予原
    告之採購訂單並未載明「中華電信標案用」，且經原告公司
    法定代理人楊紹華於98年8月17日在該採購訂單上註明「IC
    交期9/10前60KPCS9/25前90KPCS」；第2次於98年9月15
    日向原告追加採購系爭零件（IC）時，其傳真予原告之採購
    訂單始載明「中華電信標案用」；第3次於98年9月18日向原
    告採購系爭零件（STD200燒錄費）時，其傳真予原告之採購
    訂單亦未載明「中華電信標案用」。惟查，被告之前即有向
    原告採購讀卡機之IC經驗，雙方交易往來多年等情，為兩造
    所不爭執，並有92年9月20日之合約書附卷可稽（見本院卷
    第61至62頁），且被告係為了競標中華電信標案，而向原告
    查詢，其間被告並經由原告之協助、提供讀卡機之IC之專案
    報價及參與98年7月6日之決標過程而得標。被告再就上開標
    案讀卡機之IC部分，分別於98年7月23日、98年9月15日、98
    年9月18日以3次訂單對原告採購（買受）系爭零件等情，已
    如前述，其中原告於7月2日向被告報價，條件：1.月結30天
    。2.付美元（原幣）。3.此為專案報價，數量以此案需求量
    為準。4.我需參與決標過程（7/6）。業經被告同意，嗣被
    告向原告採購系爭零件之採購訂單，亦符合原告先前之報價
    條件，被告復於98年9月15日向原告追加採購系爭零件（IC
    ）時，在傳真予原告之採購訂單上載明「中華電信標案用」
    ，顯見兩造間就上開採購系爭零件所成立之採購訂單契約，
    確係由被告向原告採購符合「中華電信標案用」之系爭零件
    。
  (四)系爭零件經被告組裝成讀卡機並交付中華電信後，因經由讀
    卡機客戶端反應，讀卡機無法讀取經濟部工商憑證IC晶片卡
    （即無法開卡），故被告於98年10月間即通知原告改善，經
    原告3次以修改驅動程式（driver）之方式改善，仍無法解
    決上開讀取問題等情，為兩造所不爭執，並有原告產品瑕疵
    內容、98年10月28日原告修改相關IC驅動程式給被告之E-ma
    il資料、98年11月11日原告修改相關IC驅動程式給被告之E-
    mail資料、98年12月15日原告修改相關IC驅動程式給被告之
    E-mail資料附卷可稽（見本院卷第48頁、第93至95頁）。惟
    查，被告依約應於98年11月31日前付清貨款。惟被告尚有尾
    款829,164元未為給付。該尾款經兩造於98年1月13日成立協
    議，原告同意被告扣除貨款244,242元後，再將其餘款項584
    ,922元給付原告，惟被告迄未給付被告584,922元等情，已
    如前述，足見兩造於98年1月13日成立協議，係為了解決被
    告遲未給付尾款829,164元及有關系爭零件瑕疵之爭議，兩
    造既已協議原告同意被告扣除貨款244,242元後，再將其餘
    款項584,922元給付原告，被告即應依約給付被告584,922元
    。被告不得再以系爭零件經組裝後之讀卡機無法讀取經濟部
    工商憑證IC晶片卡瑕疵問題，尚未解決，而拒絕給付被告58
    4,922元。況依上開採購訂單（見本院卷第14至16頁）所示
    ，被告所指之IC驅動程式並未在採購之列，系爭零件亦不含
    IC驅動程式，且依98年6月22日、98年7月2日及雙方之電子
    郵件通聯記錄可知，本件系爭零件之買賣交易，係被告通知
    原告讀卡機產品業已通過中華電信測試後，始由被告進行系
    爭零件之採購。此外，被告亦未舉證證明原告交付之系爭零
    件有何瑕疵致被告將系爭零件組裝後之讀卡機無法讀取經濟
    部工商憑證IC晶片卡。是被告辯稱：系爭零件經組裝後之讀
    卡機無法讀取經濟部工商憑證IC晶片卡，顯有瑕疵，原告迄
    今對於該IC之瑕疵仍置之不理，被告主張同時履行抗辯，故
    拒絕付清上開584,922元貨款等語，即乏依據，洵無足採。
  (五)兩造已協議原告同意被告扣除貨款244,242元後，再將其餘
    款項584,922元給付原告等情，已如前述，足見貨款244,242
    元業經兩造合意由被告主張扣除（抵銷）而不存在，是原告
    主張：被告經原告電話及99年2月8日電郵催問後，被告仍然
    未履行協議。而被告既未履行折讓貨款協議，原告自當主張
    解除該折讓貨款協議，並要求被告支付所積欠之全額貨款等
    語，亦乏依據，殊無足取。
  (六)依兩造協議書（見本院卷第49頁）所示及證人林岳弘之證詞
    （見本院卷第141至142頁），兩造並未約定被告應於何時給
    付被告584,922元，又依原告提出之99年1月14日由被告發出
    之傳真資料及99年2月8日催問貨款之電子郵件資料（見本院
    卷第104至105頁）所示，亦不能據以認定被告同意於99年1
    月31日前給付被告584,922元。是原告主張：兩造有約定被
    告應於99年1月31日前給付被告584,922元等語，亦屬無據，
    自不可採。
六、按「給付無確定期限者，債務人於債權人得請求給付時，經
    其催告而未為給付，自受催告時起，負遲延責任。其經債權
    人起訴而送達訴狀，或依督促程序送達支付命令，或為其他
    相類之行為者，與催告有同一之效力。」、「遲延之債務，
    以支付金錢為標的者，債權人得請求依法定利率計算之遲延
    利息。」、「應付利息之債務，其利率未經約定，亦無法律
    可據者，週年利率為百分之五。」，民法第229條第2項、第
    233條第1項前段及第203條定有明文。從而，原告依採購訂
    單契約之法律關係，請求被告給付584,922元，及自起訴狀
    繕本送達之翌日即99年3月13日起至清償日止，按年息百分
    之五計算之利息，為有理由，應予准許。逾此部分之請求，
    即屬無據，應予駁回。
七、本件事證已臻明確，兩造其餘攻擊、防禦方法及舉證，經本
    院審酌後，認對於判決結果均無影響，爰不一一論述，併此
    指明。
八、據上論結，本件原告之訴為一部有理由，一部無理由，依民
    事訴訟法第79條判決如主文。
中    華    民    國   100    年    3     月    31    日
                  民事第三庭    法  官  楊千儀
以上正本係照原本作成。
如對本判決上訴，須於判決送達後20日內向本院提出上訴狀（需
按他造人數附繕本）。如委任律師提起上訴者，應一併繳納上訴
審裁判費。
中    華    民    國   100    年    3     月    31    日
                                書記官  劉鴻傑